【裁判字號】    89,上易,1449
【裁判日期】    890619
【裁判案由】    傷害
【裁判全文】
臺灣高等法院刑事判決                          八十九年度上易字第一四四九號
    上  訴  人
    即  被  告  甲○○
    選任辯護人  徐國勇
                許淑惠
右上訴人因傷害案件，不服臺灣板橋地方法院八十八年度易字第三五八０號，中華民
國八十九年三月二十日第一審判決（起訴案號：臺灣板橋地方法院檢察署八十八年度
偵字第一八七二五號）提起上訴，本院判決如左：
    主  文
上訴駁回。
甲○○緩刑肆年。
    事  實
一、甲○○於民國八十八年五月二十二日十三時十分許，駕駛車號ＱＫ─二二八號大
    貨車沿台北縣土城市○○路往板橋市方向行駛，行至柑頂橋前約五百公尺附近，
    適有乙○○騎乘車號ＣＥＫ─四七一號機車後載呂冠嫻，行駛在其前方，甲○○
    乃嗚喇叭要求讓路，詎乙○○不僅不讓路且以手伸中指挑釁，並急速前駛，甲○
    ○因而心生不滿，駕駛前開大貨車加速自後緊追，並基於傷害之故意，將其駕駛
    之前開大貨車自其原行駛之車道，靠右逼近乙○○所騎乘之機車，致乙○○所騎
    乘之機車於慌張中因重心不穩而撞及路旁之路燈，並因之人車倒地，乙○○因而
    受有頭部外傷、面部及下頷部深外傷、右肩部擦傷等傷害；呂冠嫻受有右股骨上
    髁第三度開放性骨折之傷害。
二、案經乙○○、呂冠嫻訴由台北縣警察局土城分局報請臺灣板橋地方法院檢察署檢
    察官偵查起訴。
    理  由
一、訊據上訴人即被告甲○○矢口否認有何右揭犯行，辯稱：伊當時雖有加速，但一
    直保持在其行駛之車道上，並未故意去擦撞或靠近告訴人乙○○所騎乘之機車，
    係告訴人行駛中轉頭才撞到路燈，且伊因超車行駛至來車道，嗣駛回自己車道時
    ，才打右方向燈云云。惟查：
  (一)右揭事實，業據告訴人乙○○、呂冠嫻於偵審中分別指訴被告因不滿乙○○所騎
    乘之機車未讓路，並向其比中指手勢，遂加速追趕並靠向機車，致乙○○所騎乘
    之機車重心不穩而撞及路燈等情甚詳，且互核二人之指述均大致相符，亦核與證
    人即案發時在場目擊之侯景文於偵查、原審中證述：伊當時騎乘之機車在告訴人
    前方，後來告訴人之機車超過伊，速度很快，被告所駕駛之大貨車則緊追在後，
  之後被告之大貨車即打右方向燈把告訴人之機車逼到路邊，並越逼越近，但有沒
    有擦撞到伊並不清楚，之後告訴人之機車即撞到路燈，被告即加速逃逸，經其同
    伴追趕才抄下被告之車牌之情節亦相符（見原審卷三七頁），此外，並有照片十
    一張附卷可稽。
  (二)告訴人二人受有上揭傷害，有亞東紀念醫院診斷證明書各一紙附卷可稽，而被告
    於警訊中供述：「．．．約五百公尺處有五輛機車佔據汽車車道行駛，我向他們
    斷續按了三次喇叭，有四輛機車往旁邊騎，另一輛ＣＥＫ─四七一重機車上有一
    男一女就快速往前騎，當時ＣＥＫ─四七一號機車距離我所駕駛的ＱＫ─二二八
    號大貨車約三十公尺」（見偵查卷三頁背面），於原審調查時，被告供稱：「（
    當時被害人乙○○有跟你比手勢？）有的，我沒有追他的車，我有加速，被害人
    也有加速」，「（加速過程中是否有靠近他？）我一直保持在快車道，他撞到路
    燈時，我的車在他的旁邊，我沒有逼他去撞路燈，也沒有擦撞到」，「（你是否
    知道車子離這麼近有危險？）他們當時霸佔車道，我一直向他們警示，他們也沒
    有讓路的意思，且一再挑釁」（見原審卷三五、三六頁），「．．．我在我車道
    上有加速，但我一直在我車道上，方向燈是他倒了之後我才打方向燈，我靠過去
    看了看就開走了」（見原審卷七九頁），由以上被告之供述觀之，可證被告確實
    有加速追趕被害人之機車，而其動機則係被告轉頭向其比中指之手勢所致，被告
    一直在其自己之車道上，並未駛入來車之車道，並曾打方向燈等事實，此等事實
    之經過，核與告訴人二人之指述，證人侯景文之證述之過程相符，是告訴人之指
    述及證人侯景文之證述均可採信。
  (三)被告於本院調查時供述；伊打方向燈是因其超越告訴人之機車時，駛入來車道，
    伊再駛回自己車道時，始打方向燈云云，惟查，證人侯景文於原審證稱：被告車
    子打右方向燈，把被害人的車子逼到路邊，而被告於原審亦自承被害人倒地後伊
    有打方向燈靠過去等語，已如前述，則被告於本院調查之供述顯與之前其於原審
    調查時所言不同，且與證人之證述內容不符，其於本院調查時之辯解，自無可採
    。
  (四)至告訴人等雖指稱被告駕駛之大貨車當時有擦撞到機車之情事，惟案發後經警查
    看該大貨車，並未發現有新的擦撞痕跡，此有台北縣警察局土城分局交辦公文查
    報單一紙在卷可稽，且訊據證人侯景文亦證稱僅看見大貨車逼近機車，並不清楚
    大貨車是否有撞及機車等語，是尚無證據證明大貨車有擦撞機車之情事，惟被告
    駕駛之前開大貨車，與告訴人騎乘之機車，無論其體積及重量均相差懸殊，被告
    以其所駕駛之大貨車，加速追趕並逼近告訴人所騎乘之機車，足以使告訴人之機
    車因慌張而重心不穩，並致生車禍而受到傷害，當為被告所得預見之結果，詎被
    告因不滿告訴人對其比中指手勢，即為前開行為，則其有傷害之故意等情，亦堪
    認定。是被告前開所辯，核屬事後卸責之詞，均無可採，本件事證明確，被告犯
    行可堪認定。又本件事證已明，被告猶聲請原審勘驗大貨車及現場履勘或送請鑑
    定車禍事故責任云云，核均無必要，附予敘明。
二、核被告傷害人之身體，所為係犯刑法第二百七十七條第一項之罪。又被告以一行
    為，同時侵害二個法益，而觸犯二罪名，為想像競合犯，應從一傷害罪處斷。原
    審同此見解，並適用刑法第二百七十七條第一項、第五十五條，罰金罰鍰提高標
    準條例第一條前段之規定，並審酌被告僅因一時氣憤即不顧他人身體之安危，駕
    駛大貨車急速追趕逼近告訴人騎乘之機車之犯罪動機、目的、手段、對被害人所
    生危害之程度、犯後否認犯行等一切情狀，量處有期徒刑七月，其認事用法及量
    刑，核無違誤，被告上訴否認犯罪指摘原判決不當為無可採，應駁回其上訴。查
    被告前未曾犯罪受有期徒刑以上刑之宣告，有卷內前科表可查，其因一時失慮，
    偶罹刑典，事後已坦承犯行，且已與被害人和解賠償損害，告訴人亦表示撤回告
    訴，此有和解書及撤回告訴狀在卷可稽，經此刑之宣告後，應知警惕而無再犯之
    虞，本院因認暫不執行其刑為當，併予以宣緩刑四年，以勵自新。
據上論斷，應依刑事訴訟法第三百六十八條，刑法第七十四條第一款，判決如主文。
本案經檢察官郭弘佑到庭執行職務。
中      華      民      國    八十九    年      六      月     十九     日
                              臺灣高等法院刑事第十三庭
                                  審判長法  官  常  尚  信
                                        法  官  盧  彥  如
                                        法  官  周  占  春
右正本證明與原本無異。
不得上訴。
                                        書記官  蕭  麗  珍
中    華    民    國    八十九    年       六       月       二十       日
附錄本判決論罪科刑法條全文
刑法第二百七十七條第一項
傷害人之身體或健康者，處三年以下有期徒刑，拘役或一千元以下罰金。


司法院資訊處製作；財團法人民間司法改革基金會備份。
